【裁判字號】    92,訴,247
【裁判日期】    920818
【裁判案由】    強盜等
【裁判全文】
臺灣苗栗地方法院刑事判決                          九十二年度訴字第二四七號
    檢  察  官  臺灣苗栗地方法院檢察署檢察官
    被      告  丙○○  男  三.
    指定辯護人  本院公設辯護人  乙○○
右列被告因強盜等案件，經檢察官提起公訴（九十二年度偵字第二一九０號），本院
判決如左：
    主  文
丙○○未經許可，持有可發射子彈具有殺傷力之槍砲，處有期徒刑壹年，併科罰金新
台幣參萬元，罰金部分如易服勞役，以新臺幣玖佰元即銀元參佰元折算壹日；扣案之
可發射子彈具有殺傷力手槍（槍枝管制編號0000000000號）壹支，沒收。
又意圖為自己不法之所有，攜帶兇器，以脅迫至使不能抗拒，而取他人之物，處有期
徒刑柒年；扣案之帽子壹頂、手套壹雙、口罩壹付、黑色手提皮包壹只、搖控引爆器
壹個，均沒收。應執行有期徒刑柒年捌月，併科罰金新台幣參萬元，罰金部分如易服
勞役，以新臺幣玖佰元即銀元參佰元折算壹日；扣案之可發射子彈具有殺傷力手槍（
槍枝管制編號0000000000號）壹支、帽子壹頂、手套壹雙、口罩壹付、黑
色手提皮包壹只、搖控引爆器壹個，均沒收。
    事  實
一、被告丙○○前無不良前科紀錄，於民國八十九年底某日下午五時許，在苗栗縣頭
    份鎮○○路路旁之臭豆腐攤，見綽號「猴子」之姓名不詳成年男子，持有可發射
    子彈具殺傷力之仿ＷＡＬＴＨＥＲ廠半自動手槍製造之玩具手槍換裝土造金屬槍
    管改造而成之手槍一枝（槍枝管制編號0000000000號），竟意圖為自
    己不法所有，基於詐欺取財之犯意，向該男子詐稱：槍枝已壞掉，可代為找人修
    理等語，使綽號「猴子」之男子不疑有詐，陷於錯誤而將上開改造手槍交付予丙
    ○○，其即未經許可而持有該改造手槍。嗣後丙○○因積欠地下錢莊借款承受催
    債壓力，需錢孔急，竟另行起意，萌生至銀行強盜財物而基於意圖為自己不法所
    有之犯意，於九十二年五月二十六日上午八時許，在其位於苗栗縣頭份鎮○○里
    ○○鄰○○路五七號住處，將小型保特瓶二瓶裝填九二無鉛汽油後，以白色膠帶
    將上開保特瓶與電線、行動電話充電器底座、ＯＫ絆盒子綑綁在一起，製成假的
    爆裂物，再以白色膠帶將放影機遙控器與電線綑綁，製成假的遙控器，於同日上
    午十一時四十分許，駕駛ＣＡ─七○九七號客貨兩用車至頭份鎮○○路七三巷三
    五號前停放，戴上其事先準備之帽子一頂、口罩一付、手套一雙，並以ＯＫ絆貼
    供為兇器使用之改造手槍一枝（內無裝填子彈）及假的爆裂物與遙控器，步行至
    頭份鎮○○路一一九二號台灣中小企業銀行頭份分行（以下簡稱臺灣企銀頭份分
    行），先於該銀行大門口，以手槍指著保全人員詹子寬、劉永城，同時將上開假
    的爆裂物置於服務台上，稱伊不想傷害人，只是想搶劫，之後再把假的爆裂物放
    在二號櫃台上，並自二號櫃台跳入，以手槍指著櫃台行員甲○○、徐國富、翁美
    雲等人，稱其要求財，不會傷人，至使櫃台內人員及在場之保全人員均因受脅迫
    而不能抗拒，任由丙○○分別在二號櫃台上及四號櫃台之點鈔機上搜刮現金新台
    幣（以下同）共五十一萬五千六百元，放入其所有之黑色背包內，再自二號櫃台
    跳出，並將該櫃台之爆裂物取下置於該分行大門口，手持假的遙控器稱：不要追
    上來，不想傷害人等語，即往其先前停車位置逃逸。劉永城、詹子寬、徐國富等
    人則在後追捕，嗣於同日上午十一時五十二分許逃至頭份鎮○○路七三巷四一號
    前時，丙○○自知法網難逃，即將手槍拎在手上跪下，此時警員賴錦春、楊大慶
    亦據報趕至並喝令丙○○把槍放下，丙○○乃將槍放下束手就擒，而經警當場扣
    得其所有供強盜用之帽子一頂、口罩一付、手套一雙、黑色手提包一只（內有五
    十一萬五千六百元，已歸還該銀行）、假的遙控器、爆裂物各一個（該爆裂物嗣
    後經警送鑑驗是否具有殺傷力，因實驗引爆而不存在）。
二、案經苗栗縣警察局頭份分局報請臺灣苗栗地方法院檢察署檢察官偵查起訴。
    理  由
一、訊據被告丙○○對於右揭詐騙取得槍枝、無故持有該可發射子彈具有殺傷力之手
    槍、之後強盜臺灣企銀頭份分行之犯行，均坦承不諱，核與被害人即該銀行行員
    徐國富、詹子寬、甲○○、翁美雲於警、偵訊之指述及證人即該銀行保全人員劉
    永城、詹子寬、查獲警員賴錦春、楊大慶結證情節均相符合，並有被告強盜得款
    五十一萬五千六百元，已歸還被害人之贓物領據一只、被告在強盜現場銀行所留
    下之指紋，經鑑驗結果，與其指紋係屬同一人之內政部刑事警察局九十二年六月
    二十六日以刑紋字第０九二０一０二五四０號出具之鑑驗書一件附卷可稽、現場
    照片二二幀、該銀行錄影帶一捲暨自該錄影帶攝錄內容翻拍被告強盜過程、裝扮
    之照片十幀附卷可參，及查獲其所有具有殺傷力之改造手槍一支（槍枝管制編號
    0000000000號）、其所有供強盜用之帽子一頂、口罩一付、手套一雙
    、黑色手提包一只、假的遙控器、爆裂物各一個（該爆裂物嗣後經警送鑑驗是否
    具有殺傷力，因實驗引爆而不存在）扣案可憑。而且前開槍枝經送內政部警政署
    刑事警察局鑑驗結果，認該把槍枝管制編號：0000000000號槍枝係仿
    ＷＡＬＴＨＥＲ廠半自動手槍製造之玩具手槍換裝土造金屬槍管改造而成，可擊
    發子彈使用，具有殺傷力之手槍，亦有內政部警政署於九十二年七月七日以刑鑑
    字第０九二００九九五０八號函出具之鑑驗書一份在卷可稽。本案事證明確，被
    告犯行已經證明，應依法論科。
三、查被告持以強盜之手槍一枝，係鐵製、質地重、堅硬足以攻擊人身，客觀上對人
    之身體構成威脅，可供為兇器使用，此業經本院勘驗無訛（參見本院第三三頁勘
    驗筆錄），核被告詐騙而得該手槍一枝，並持有，所為係犯刑法第三百三十九條
    第一項詐欺取財罪、槍砲彈藥刀械管制條例第十一條第四項之未經許可，持有可
    發射子彈具有殺傷力之槍枝，此二罪有方法結果之牽連關係，應從一重之持有具
    殺傷力槍枝罪論處；其持有該把客觀上可供兇器使用之手槍強盜，核其所為係犯
    刑法第三百三十條第一項之攜帶兇器強盜罪，且因強盜罪係以強暴、脅迫等方法
    ，致使不能抗拒為構成要件之一，當然含有妨害被害人自由之性質，依被告之全
    部犯罪行為實施過程觀之，其等對被害人即銀行行員徐國富、詹子寬、甲○○、
    翁美雲及該銀行保全人員劉永城、詹子寬為強制行為時，強盜行為業已著手實施
    ，則其所為脅迫之非法方法剝奪被害人行動自由行為，應包括在加重強盜行為之
    內，不另論罪。而其所犯加重強盜罪與前揭所犯持有殺傷力槍枝罪間，係犯意另
    起，應予併罰（原起訴書誤認被告所犯上開持有改造手槍罪及加重強盜罪，有方
    法目的之牽連關係，請求從一重之加重強盜罪處斷，此業經公訴檢察官當庭更正
    《參見本院卷第二六、第三三頁筆錄》，併予敘明）。爰審酌被告前無不良前科
    素行紀錄（此有臺灣高等法院被告全國前案紀錄表一份在卷可稽）、本案因迫於
    地下錢莊之逼債壓力（此有其向錢莊借款之本票影本三紙、錢莊嗣後至被告住處
    噴油漆示警之現場照片五幀附卷可稽）而犯罪之動機、持有具殺傷力槍枝及強盜
    之所為嚴重影響社會秩序，搶得財物為五十一萬五千六百元，所生危害甚鉅，惟
    念其於強盜時未傷害在場人員之身體，暨被告事後尚知坦承犯行，態度良好暨公
    訴檢察官予以具體量刑之請求等一切情狀，分別量處如主文所示之刑並定其應執
    行之刑暨諭知易服勞役之折算標準。末查，扣案之可發射子彈具有殺傷力手槍（
    槍枝管制編號0000000000號）一支，係屬違禁物，依刑法第三十八條
    第一項第一款之規定宣告沒收；另扣案之帽子一頂、手套一雙、口罩一付、黑色
    手提皮包一只、搖控引爆器一個，均為被告所有供強盜所用之物，業據被告供明
    在卷（參見本院卷第二九頁筆錄），爰依刑法第三十八條第一項第二款之規定宣
    告沒收。另扣案之不具殺傷力爆裂物一個，因已試射而滅失；扣案之被告所有球
    鞋一雙，因非專供本件犯罪所用，均不諭知沒收，附此敘明。
據上論斷，應依刑事訴訟法第二百九十九條第一項前段，槍砲彈藥刀械管制條例第十
一條第四項，刑法第十一條前段、第三百三十九條第一項、第三百三十條第一項、第
五十五條、第四十二條第二項、第五十一條第五款、第三十八條第一項第一款、第二
款，罰金罰鍰提高標準條例第二條，現行法規定貨幣單位折算新台幣條例第二條，判
決如主文。
本案經檢察官黃棋安到庭執行職務。
中      華      民      國    九十二    年      八      月     十八     日
                                   臺灣苗栗地方法院刑事第二庭
                                               法  官  黃 賢 婷
右正本證明與原本無異。
如不服本判決，應於判決送達後十日內向本院提出上訴狀（應附繕本）。
                                               書記官  周 巧 屏
中      華      民      國    九十二    年      八      月     十八     日
所犯法條
中華民國刑法第三百三十九條第一項
意圖為自己或第三人不法之所有，以詐術使人將本人或第三人之物交付者，處五年以
 下有期徒刑、拘役或科或併科一千元以下罰金。
中華民國刑法第三百三十條第一項
犯強盜罪而有第三百二十一條第一項各款情形之一者，處七年以上有期徒刑。
槍砲彈藥刀械管制條例第十一條第四項
未經許可，持有、寄藏或意圖販賣而陳列第一項所列槍砲者，處一年以上七年以下有
期徒刑，併科新臺幣七百萬元以下罰金。


司法院資訊處製作；財團法人民間司法改革基金會備份。
